# 资管计划会计处理

提问人：suyundem 时间：2022-10-23 09:41:56
陈版好，关于公司投资资管计划如何进行账务处理，特向您请教。
A公司拟出资投资一个权益类、开放式的单一资管计划，资管计划并全权委托给证券公司管理，不保本、不保息，存续期限 120 个月，开放期为每周一、三、五。后期委托财产的退出，在本计划开放期内，投资人可办理退出。
根据上述信息以及新金融工具准则，A公司对该资管计划若不具有控制权或重大影响通常应被分类为”以公价值计量且其变动计入损益的金融资产，但A公司计划拟将其指定为以公价值计量且其变动计入其他综合收益的权益工具投资，该指定符不符合会计准则？若在该投资中指定为“以公允价值计量目其变动计入其他综合收益的权益工具投资需要满足哪些条件?

回答人：chenyiwei
既然是单一资管计划，即本企业是唯一投资人，虽然委托给证券公司管理，但受托人是典型的代理人，该资管计划仍由本企业控制，本企业应将其出资作为“其他非流动资产”按成本法核算，并纳入合并报表范围。作为金融资产进行会计处理是不恰当的。